Inventaris van het archief van de Rijksdienst voor het Oudheidkundig Bodemonderzoek van het ministerie van Onderwijs, Cultuur en Wetenschap, (1939) 1946-1997
Nationaal Archief, Den Haag
Rijksdienst voor het Oudheidkundig Bodemonderzoek
ROB
1939-1997
merendeel 1946-1997
O19
22.80 meter; 1166 inventarisnummers.
Normale geschreven, getypte en gedrukte documenten. Geen bijzondere handschriften.
Nationaal Archief, Den Haag
Ministerie van Onderwijs, Cultuur en Wetenschap / Rijksdienst voor Oudheidkundig Bodemonderzoek (ROB)
Dit archief bevat met name de neerslag van de uitvoerende taken van de Rijksdienst voor het Oudheidkundig Bodemonderzoek. De neerslag van het archief loopt uiteen van algemene stukken met betrekking tot de bedrijfsvoering en vergaderstukken van afdelingen en werkgroepen tot stukken met betrekking tot de specifieke taken van de ROB: stukken met betrekking tot vergunningsaanvragen en de advisering van provincies, lokale overheden en bedrijven betreffende archeologische waarden in het kader van bestemmingsplannen. Ook stukken met betrekking tot Milieu Effect Rapportages (MER) zijn aanwezig.
Archiefvorming
Geschiedenis van de archiefvormer
Deze inventaris heeft betrekking op enkele archiefonderdelen van de Rijksdienst voor het Oudheidkundig Bodemonderzoek (ROB). Het beleidsterrein monumentenzorg is achtereenvolgend ondergebracht bij de minister van Onderwijs, Kunsten en Wetenschappen (1945-1965), de minister van Cultuur, Recreatie en Maatschappelijk Werk (1965-1982), de minister van Welzijn, Volksgezondheid en Cultuur (1982-1994) en de minister van Onderwijs, Cultuur en Wetenschappen (vanaf 1994).
Op 24 mei 1940 werd voor de archeologische monumentenzorg een afzonderlijke Rijkscommissie voor het Oudheidkundig Bodemonderzoek (RCOB) ingesteld, vooral om de museale- en opgravingactiviteiten beter te coördineren. De RCOB had als taakstelling de Minister te adviseren betreffende het oudheidkundig bodemonderzoek. De uitvoerende instelling van het RCOB was, het eveneens in 1940 opgerichte, Rijksbureau voor het Oudheidkundig Bodemonderzoek (RBOB). Zij was het algemene meldpunt voor bodemvondsten en had als voornaamste taakstelling de documentatie over deze vondsten.
In 1946 werd bij KB de Voorlopige Monumentenraad geïnstalleerd (vanaf 1961 werd dit de Monumentenraad). Deze werd het adviserende orgaan voor het ministerie van Onderwijs, Kunsten en Wetenschappen en was uiteindelijk verantwoordelijk voor de totstandkoming van de eerste Monumentenwet van 1961. De RCOB is in 1946 opgegaan als aparte afdeling in de Monumentenraad. Het RBOB werd in datzelfde jaar opgeheven. De taken van het RBOB werden overgenomen in de in 1947 opgerichte ROB. Deze werd de centrale meldkamer voor oudheidkundige bodemvondsten en ressorteerde direct onder de minister van Cultuur. Het uitvoerende beleid van de minister op het gebied van de monumentenzorg was in handen van de Rijksdienst voor de Monumentenzorg (RDMZ) en de ROB en na het samengaan van de twee rijksdiensten in 2006 is de Rijksdienst voor Archeologie, Cultuurlandschap en Monumentenzorg (RACM) verantwoordelijk voor de uitvoering van de monumentenwet.
De ROB had de volgende taakstelling: Het verrichten van het oudheidkundig bodemonderzoek.
De ROB was weliswaar niet het enige opgravingingsinstuut, wel is de dienst uitgegroeid tot het apparaat van de rijksoverheid voor
de geïntegreerde combinatie van archeologisch onderzoek en monumentenzorg
het begeleiden van consolidatieprojecten van onroerende monumenten
het behoud en beheer van de kennis over het bodemarchief
de verspreiding van kennis door middel van onder andere publicaties
het bevorderen van een breed maatschappelijk draagvlak voor de archeologische monumentenzorg
het aansturen van provinciaal archeologen.
Geschiedenis van het archiefbeheer
Het archief is gevormd bij een deel van de uitvoering van de werkzaamheden van de ROB. De neerslag dateert uit (1939) 1946 tot en met 1997 (zowel te bewaren als te vernietigen materiaal). De archieven bevonden zich in de kelderdepotruimte van de Rijksdienst voor Archeologie, Cultuurlandschap en Monumentenzorg (RACM) aan de kerkstraat 1 in Amersfoort. Op 6 februari 2008 werd het archiefmaterieel gecheckt door Hoogduin Papierrestauratoren. Het archief maakte een schone indruk en er zijn geen onregelmatigheden aangetroffen. De steekproef gaf geen enkel object met schimmel of andere biologische ongerechtigheden. In het ROB archief heeft geen eerdere bewerking plaatsgevonden en er is niet eerder vernietigd. PWAA zal slechts een deel van het archief van de ROB bewerken. Hierdoor zullen bepaalde taken van de ROB in de archiefonderdelen niet terugkomen. Dit geldt in het bijzonder voor het kennisbeheer en –behoud. Het beheer van de gegevens omtrent archeologische opgravingen en archeologische monumenten zijn namelijk ondergebracht in het Centraal Archeologisch Archief en het Centraal Monumenten Archief (1947-1987). Zodoende worden er ook geen object dossiers door PWAA bewerkt. De RACM heeft aangegeven zelf zorg te dragen voor de overbrenging van deze archieven. Beide archieven zijn door de RACM digitaal opgenomen in Livelink en kunnen via Archis (het door de RACM beheerde geautomatiseerde archeologische informatiesysteem) worden geraadpleegd.
De RCOB was onderdeel van de Monumentenraad en daardoor valt het (gedeeltelijk) onder de zorgdragerschap van de Raad voor Cultuur. Het RCOB archief zal na selectie aan de hand van een BSD van de Raad voor Cultuur, te zijner tijd worden overgedragen.
De verwerving van het archief
Het archief is in 2008 door Ministerie van OCW overgebracht naar het Nationaal Archief, krachtens artikel 12 van de Archiefwet 1995.
De verwerving van het archief
Overbrenging van een overheidsarchief
Inhoud en structuur van het archief
01.01.02; 2.14
Inhoud
Het archiefblok heeft betrekking op de taakstelling en uitvoering van de ROB. Het archief bestaat voornamelijk uit papieren documenten, is van uitvoerende aard en bevat veel documentatiemateriaal. De neerslag van het archief loopt uiteen van algemene stukken met betrekking tot de bedrijfsvoering en vergaderstukken van afdelingen en werkgroepen tot stukken met betrekking tot de specifieke taken van de ROB. Hiermee wordt onder andere bedoeld: stukken met betrekking tot vergunningsaanvragen en de advisering van provincies, lokale overheden en bedrijven betreffende archeologische waarden in het kader van bestemmingsplannen. Ook stukken met betrekking tot Milieu Effect Rapportages (MER) zijn aanwezig. Deze zijn toegankelijk gemaakt door middel van een plaatsingslijst die in de onderhavige inventaris als bijlage (inv.nr. 962) is bijgevoegd. Tevens heeft de ROB opgravingsbevoegdheid. In dit kader is de samenwerking met andere instellingen en personen met opgravingsbevoegdheid van belang.
Selectie en vernietiging
De volgende BSD's zijn gebruikt voor de selectie van het archief:
015 Beheer van de Rijksbegroting, 1945-2000 (Stcrt. 31 maart 2005, nr. 62)
033 Monumentenzorg, 1945-1990 (Stcrt. 9 april 2003, nr. 70)
045 Rijkshuisvesting, vanaf 1945 (Stcrt. 26 juli 2007, nr. 142)
046 Voorlichting van de rijksoverheid, vanaf 1945 (Stcrt. 14 juni 2007, nr. 112)
072 Overheidspersoneel, arbeidsverhoudingen bij de overheid, 1945-1995 (1997) (Stcrt. 16 oktober 2001, nr. 200)
073 Overheidspersoneel, Arbeidsvoorwaarden rijkspersoneel, 1945-1996 (Stcrt. 16 oktober 2001, nr. 200)
075 Overheidspersoneel, Formatiebeleid, arbeidsmarktbeleid en personeelsontwikkeling en mobiliteit, 1945-1996 (Stcrt. 17 oktober 2001, nr. 201)
076 Overheidspersoneel, arbeidsomstandigheden bij de overheid, 1945-1996 (Stcrt. 17 oktober 2001, nr. 201)
077 Overheidspersoneel, personeelsinformatievoorziening en administratie, 1945-1996 (Stcrt. 17 oktober 2001, nr. 201)
092 Overheidsinformatievoorziening, 1945-1999 (Stcrt. 20 oktober 2003, nr. 202)
101 Adelsbeleid, adelsrecht en het decoratiestelsel, 1945-2000 (Stcrt. 6 juni 2006, nr. 107)
143 Organisatie van de Rijksoverheid, 1945-1999 (Stcrt. 16 december 2005, nr. 245)
969 P-direct mens en werk, vanaf 1945 (Stcrt. 20 novermber 2007, nr. 225).
Er is voornamelijk gebruik gemaakt van BSD 033, Monumentenzorg, omdat oudheidkundig bodemonderzoek valt onder het beleidsterrein monumentenzorg. Het betreft een BSD waarin ook veel uitvoerende handelingen, zoals het behandelen van vergunningsaanvragen, wegens cultuurhistoriche waarde als te bewaren materiaal worden beschouwd. Hiervoor is het speciale selectiecriterium B 10 ontwikkeld. De overige BSD's zijn gebruikt voor vergaderingen, personeelszaken en informatievoorziening. De te vernietigen dossiers bestonden voornamelijk uit (personeels)administratie, werkoverleg en informatievoorziening.
Het archiefblok besloeg in totaal ongeveer 42 meter. Na selectie bleef circa 25,75 meter te bewaren over, de rest is vernietigd.
Ordening van het archief
Om te komen tot een helder, duidelijk overzicht van de te bewaren documenten is de inventaris als volgt geordend: er is primair onderscheid gemaakt tussen stukken van algemene aard en stukken betreffende afzonderlijke onderwerpen, secundair op organisme en taakgebieden, tertiair op onderwerp en quartair chronologisch of alfabetisch in het geval van stukken met betrekking tot de monumentenzorg. Deze zijn namelijk als verzameldossiers (op gemeente of provincie) samengesteld. Deze structuur is behouden. Hierdoor bevinden zich meerdere taken van de ROB in een dossier. Bij deze dossiers zijn daarom meerdere handelingen toegekend zodat deze daadwerkelijk de gehele lading dekt.
Aanwijzingen voor de gebruiker
Openbaarheidsbeperkingen
Volledig openbaar.
Materiële beperkingen
Aanvraaginstructie
Openbare archiefstukken kunnen online worden aangevraagd en gereserveerd. U kunt dit ook via de terminals in de studiezaal van het Nationaal Archief doen. Om te kunnen reserveren dient u de volgende stappen te volgen:
U maakt een profiel aan op www.gahetna.nl, en logt vervolgens in
Via de archiefinventaris (alleen de beschrijvingen met rode nummers) selecteert u het gewenste archiefstuk door op de knop 'Reserveren' te klikken
In het volgende scherm geeft u aan op welke dag u het archiefstuk wilt inzien
Indien u zich bevindt in de studiezaal en een tafelnummer heeft ontvangen kunt u dit nummer vermelden. Als u geen tafelnummer heeft kunt u tafelnummer 777 laten staan
Vervolgens bevestigt u uw reservering door deze te versturen.
Verwant materiaal
Beschikbaarheid van kopieën
Afgescheiden archiefmateriaal
Deze inventaris behelst slechts een deel van het archief van het voormalige ROB. Zo staan het Centraal Archeologisch Archief en het Centraal Monumenten Archief nog bij het RACM in Amersfoort. Deze zijn wel digitaal beschikbaar en zullen te zijner tijd worden overgedragen.
Verwante archieven
2.14.73 - Inventaris van het archief van de Afdeling Oudheidkunde en Natuurbescherming en taakvoorgangers van het Ministerie van Onderwijs, Cultuur en Wetenschap (1910) 1940 - 1965 (1966).
Het archief van de RCOB valt (gedeeltelijk) onder de zorgdragerschap van de Raad voor Cultuur. Het RCOB archief zal, na selectie aan de hand van een BSD van de Raad voor Cultuur, te zijner tijd worden overgedragen.
Beschrijving van de series en archiefbestanddelen
- Rijksdienst voor het Oudheidkundig Bodemonderzoek, 1.
  - Stukken van algemene aard, 1.1.
    - Jaarverslagen, 1.1.1.
      - Het opstellen van jaarverslagen over de jaren 1981 en 1982 door de afdeling velddienst, met bijlagen, 1981-1989; 1106; 1 omslag
        5.143-0120-01 Vakminister
    - Overleg, 1.1.2.
      - Agenda's en notulen van personeelsvergaderingen, met bijlagen, 1947-1951 (1970); 1107; 1 omslag
        Met hiaten
        5.033-0002-01 Onze Minister
      - Agenda's en notulen van contactvergaderingen, met bijlagen, 1950-1960; 1059; 1 omslag
      - Agenda's en notulen van overleg met de Rijksdienst voor de Monumentenzorg (RDMZ), met bijlagen, 1962-1996; 887-1028; 1 omslag en 1 pak
        5.033-0001-01 Onze Minister
        - 1962-1989, 1028; 1 omslag
        - 1990-1996, 887
      - Agenda's en notulen van Algemene stafvergaderingen, met bijlagen, 1979-1994; 1046-1048; 3 pakken
        - 1979-1984, 1046
        - 1985-1989, 1047
        - 1990-1994, 1048
      - Agenda's en notulen van overleg met de Werkgemeenschap Europese Archeologie, met bijlagen, 1980-1986; 1022; 1 omslag
      - Agenda's en notulen van vergaderingen van de Velddienst, met bijlagen, 1981-1994; 1108; 1 pak
      - Agenda's en notulen van vergaderingen van de Grote Staf, met bijlagen, 1983-1995; 783-1099; 2 omslagen en 2 pakken
        - 1965-1982, 1099
        - 1983-1989, 783
        - 1990-1993, 882; 1 omslag
        - 1994-1995, 883; 1 omslag
      - Notulen van vergaderingen van de oecologische afdeling, met bijlagen, 1984; 1100; 1 omslag
      - Notulen van vergaderingen van provinciaal archeologen, met bijlagen, 1985-1996; 903; 1 pak
      - Agenda's en notulen van overleg met de Landinrichtingsdienst, met bijlagen, 1990-1995; 1023; 1 omslag
      - Agenda's en notulen van vergaderingen van het expertisecentrum Archis, met bijlagen, 1990-1996; 1049-1050; 2 pakken
        5.092-0003-01 Vakminister
        - 1990-1994, 1049
        - 1995-1996, 1050
      - Agenda's en notulen van periodiek overleg met het ministerie van Welzijn, Volksgezondheid en Cultuur (WVC), met bijlagen, 1992; 925; 1 omslag
      - Agenda's en notulen van overleg met het ministerie van WVC inzake onderwater archeologie, met bijlagen, 1992-1993; 1024; 1 pak
      - Agenda's en notulen van overleg met het Interprovinciaal Overleg (IPO), de Vereniging voor Nederlandse Gemeenten (VNG) en het ministerie van Onderwijs, Cultuur en Wetenschap (OCW), met bijlagen, 1994-1995; 904; 1 omslag
      - Notulen van vergaderingen van het sectoroverleg behoud, met bijlagen, 1994-1996; 1025; 1 omslag
      - Agenda's en notulen van het directeurenoverleg met de Rijksdienst voor de Monumentenzorg (RDMZ) en de Rijksplanologische Dienst (RPD), met bijlagen, 1994-1997; 888; 1 omslag
      - Agenda's en notulen van vergaderingen met het ministerie van OCW, met bijlagen, 1996; 1060; 1 omslag
  - Stukken betreffende afzonderlijke onderwerpen, 1.2.
    - Organisme, 1.2.1.
      - (Re)organisatie, 1.2.1.1.
        - Het oprichten alsmede het reorganiseren van de ROB, 1943-1965; 877; 1 omslag
          5.033-0004-01 Onze Minister
        - Het adviseren van het ministerie van Cultuur, Recreatie en Maatschappelijk werk (CRM) inzake de taakstelling van de ROB en de financiering van oudheidkundig bodemonderzoek, 1969-1979; 775; 1 omslag
        - Het mede oprichten van de onderzoeksgroep Provinciaal-Romeinse archeologie, 1979; 919; 1 omslag
        - Het instellen van de Joan Willemsstichting ter ondersteuning van de ROB, 1987-1989; 1026; 1 omslag
        - Het mede instellen van het Archis expertisecentrum, 1987-1989; 1061; 1 omslag
          5.092-0056-01 Vakminister
        - Het afronden van de overdracht van de archeologie onder water naar het Ministerie van WVC, 1991-1992; 1027; 1 omslag
          5.033-0003-01 Onze Minister
        - Het opstellen van een plan van aanpak voor een reorganisatie van de ROB, 1992; 889; 1 omslag
        - Het opstellen van een scenario voor de herstructurering van de ROB, 1992; 890; 1 omslag
        - Het voorbereiden van de samenvoeging van de archeologie onderwater en scheepsarcheologie, 1992-1993; 891; 1 omslag
        - Het adviseren van het ministerie van OCW inzake de verzelfstandiging van de ROB, RDMZ en andere instellingen, 1992-1994; 873-874; 1 omslag en 1 pak
          - 1992-1993, 873; 1 omslag
          - 1994, 874
        - Het adviseren van de directeur-generaal voor Culturele Zaken van het ministerie van WVC inzake organisatorische aangelegenheden en de integratie van scheeps- en onderwaterarcheologie, 1993; 1077; 1 pak
        - Het reorganiseren van de ROB, met rapporten, 1993-1995; 878; 1 pak
        - Het opstellen van Arbo-jaarverslagen over de jaren 1994 en 1995, 1993-1996; 1123; 1 pak
          5.076-0026-01 Vakminister
        - Het opstellen van een formatierapport, 1994; 894; 1 pak
        - Het adviseren van het ministerie van OCW inzake het samengaan van de ROB met de RDMZ, 1995; 1084; 1 pak
        - Het opstellen van het rapport: "Onderweg naar morgen, knelpunten taakuitvoering ROB", 1995; 1078; 1 omslag
          5.033-0151-01
        - Het evalueren van de reorganisatie van de ROB, met rapport, 1995-1996; 892; 1 omslag
        - Het laten verrichten van onderzoek naar de mogelijkheden en de positionering van de ROB, met rapport, 1996; 875; 1 omslag
          5.143-0353-01 Vakminister
      - Huisvesting, 1.2.1.2.
        - Het opstellen van een programma van eisen voor nieuwbouw, 1968-1989; 772-1029; 1 omslag en 2 pakken
          5.045-0065-01 Vakminister
          - 1968-1970, 930
          - 1970-1981, 772
          - 1984-1989, 1029; 1 omslag
      - Financiën (begroting), 1.2.1.3.
        - Het opstellen van het rapport: "Financiële verantwoording", 1989-1997; 776-936; 2 omslagen en 2 pakken
          - 1990 1989-1991, 926; 1 omslag
          - 1991 1991-1992, 776; 1 omslag
          - 1993-1994 1994-1995, 936
          - 1995-1996 1994-1997, 784
      - Jubilea, congressen en tentoonstellingen, 1.2.1.4.
        - Het organiseren van diverse congressen, symposia en studiedagen, met congresboekjes, 1950-1975; 895; 1 omslag
          5.046-0204-01 Vakminister
        - Het vieren van het 25 jarig jubileum van de ROB in 1972, alsmede de opening van het gebouw Mariënhof in 1952, 1952, 1972; 896; 1 omslag
        - Het organiseren van correspondentendagen, 1953-1966; 1101; 1 omslag
        - Het organiseren van oudheidkundige congressen, met bijdragen en congresboekjes, 1959-1972; 879; 1 pak
        - Het organiseren van tentoonstellingen in het ROB gebouw, met tentoonstellingsboekjes, 1988-1989; 893; 1 omslag
        - Het ontvangen van de Zilveren legpenning, uitgereikt door de Archeologische Werkgemeenschap voor Nederland (AWN), 1991-1996; 752; 1 omslag
      - Informatievoorziening, 1.2.1.5.
        - Het opstellen van verklaringen van vernietiging voor archiefbescheiden van de ROB, 1957-1990; 1102; 1 omslag
          5.092-0126-01 Vakminister
        - Het opstellen van de "Tabula Imperii Romani", een kaart van Nederland in het Romeinse rijk, met kaarten, 1958-1979; 1103; 1 omslag
        - Het leveren van een bijdrage aan de museumdag "Musement" 1969, 1062; 1 omslag
        - Het leveren van bijdrages aan het AWN tijdschrift "Westerheem", 1990-1993; 753; 1 omslag
        - Het uitgeven van het personeelsblad van de ROB "Korte berichten", 1995-1997; 1067; 1 omslag
      - Commissies en werkgroepen, 1.2.1.6.
        - Agenda's en notulen van de Werkgroep stadskernonderzoek, met bijlagen, 1975-1981; 884; 1 omslag
        - Agenda's en notulen van de Begeleidingscommissie provinciale archeoloog, met bijlagen, 1980-1989; 1051; 1 omslag
        - Agenda's en notulen van de Rijckholt Vuursteenmijncommissie, met bijlagen, 1989-1994; 1063; 1 omslag
        - Notulen van de Sectorcommissie onderzoek, met bijlagen, 1994-1996; 1018; 1 omslag
        - Agenda's en notulen van de Werkgroep behoud en onderzoek, met bijlagen, 1995-1996; 1039; 1 omslag
    - Taakgebieden, 1.2.2.
      - Beleid, wet- en regelgeving, 1.2.2.1.
        - Internationaal, 1.2.2.1.1.
          - Het adviseren inzake het ondertekenen van de ontwerp Europese Conventie ter bescherming van het archeologisch erfgoed, 1961-1969; 931; 1 omslag
            5.033-0081-01 Onze Minister
          - Het deelnemen aan congressen van de Raad van Europa inzake archeologisch erfgoed, 1990-1996; 1124; 1 pak
            5.033-0080-01 Onze Minister
          - Agenda's en notulen van vergaderingen van de Cultural Heritage Committee van de Raad van Europa, met bijlagen, 1991-1996; 1104; 1 pak
          - Het mede verrichten van het onderzoek: "Veroorzaker betaalt, principe wetsaanpassing Verdrag van Malta", 1992-1995; 939; 1 pak
          - Het voordragen van Schokland voor de Unesco werelderfgoedlijst, 1994; 885; 1 pak
          - Het mede opstellen van het projectplan Malta: "Op weg naar een wetsvoorstel", 1995-1996; 940; 1 pak
        - Nationaal, 1.2.2.1.2.
          - Het mede ontwerpen van een normalisatie van archeologische symbolen, 1950-1977; 880; 1 omslag
          - Het mede opstellen van instructies voor de toezicht op hunebedden, alsmede het aanwijzen van de Rijksadviseur hunebedden, 1955-1975; 1090; 1 omslag
          - Het opstellen van richtlijnen voor oudheidkundige documentatie, 1958-1975; 1113; 1 omslag
          - Het mede opstellen van de nota Rijksbeleid inzake de structuur van conservering en restauratie, 1980; 1091; 1 omslag
          - Het mede opstellen van het museumbeleid inzake de archeologie, 1980-1981; 920; 1 pak
          - Het samen met de Stichting voor de Nederlandse Archeologie voorbereiden van een voorstel ter amendering van de ontwerp monumentenwet, 1981-1987; 932; 1 omslag
          - Het samen met de Coin Hunters Company mede ontwikkelen van richtlijnen voor het gebruik van metaaldetectoren, 1981-1989; 1052; 1 omslag
          - Het adviseren van Rijkswaterstaat inzake archeologische waarden bij de aanleg van wegen, 1983-1989; 777; 1 omslag
          - Het adviseren van de staatssecretaris van Landbouw en Visserij inzake het beantwoorden van kamervragen met betrekking tot het archeologische bodemarchief in de ruilverkaveling Waterland, 1988; 1053; 1 omslag
            5.033-0005-01 Onze Minister
          - Het mede opstellen van een beleidsplan Archeologie onder water in verband met de onderbrenging bij ROB, 1989-1993; 1054; 1 omslag
          - Het opstellen van beleidsplannen, 1989-1996; 876-881; 2 pakken
            - 1990-1994 1989-1992, 881
            - 1997-2000 1995-1996, 876
          - Het adviseren van het ministerie van WVC inzake het opstellen van een "Deltaplan van het cultuurbehoud", 1990-1991; 1019; 1 pak
          - Het opstellen van een natuurbeleidsplan "project 33: Opzet van de archeologische onderzoekscomponent voor het ministerie van LNV", 1993; 1114; 1 omslag
          - Het adviseren van het ministerie van WVC inzake het deltaplan, met betrekking tot het inlopen van achterstanden bij het analyseren van resultaten van en vondsten uit opgravingen, 1994-1995; 1064; 1 omslag
          - Het mede opstellen van een beleidsplan inzake de ministeriële verantwoordelijkheid voor de archeologische monumentenzorg, 1994-1995; 1020; 1 pak
          - Het adviseren van het ministerie van OCW inzake het beantwoorden van kamervragen met betrekking tot de dreigende vernietiging van archeologische bodemschatten, 1995; 1085; 1 pak
          - Het opstellen van het rapport: "Het verleden zeker. Naar een meer effectieve archeologische monumentenzorg in Nederland", 1995; 1068; 1 omslag
          - Het opstellen van een plan van aanpak voor het project depotbeheer: "Naar een samenhangend beleid voor archeologische depots", 1997; 1065; 1 omslag
        - Provinciaal, 1.2.2.1.3.
          - Het samenwerken met en het adviseren van provincies inzake het beleid op het gebied van oudheidkundig bodemonderzoek, 1965-1996; 745-1121; 24 omslagen en 1 pak
            - Overijssel, Gelderland, Utrecht, Noord-Holland en Zuid-Holland 1965-1979, 1030
            - Noord-Brabant 1965-1979, 778
            - Overijssel 1980-1989, 897
            - Utrecht 1980-1989, 785
            - Zuid-Holland 1980-1989, 786
            - Gelderland 1980-1989, 787
            - Noord-Brabant 1980-1989, 779
            - Limburg 1980-1989, 1031
            - Drenthe 1982-1989, 898
            - Flevoland 1984-1988, 1032
            - Groningen 1985-1989, 899
            - Zeeland 1985-1989, 788
            - Friesland 1985-1997, 900
            - Overijssel 1990-1992, 1115
            - Friesland 1990-1994, 745
            - Zeeland 1990-1994, 1116
            - Groningen 1990-1995, 746
            - Gelderland 1990-1995, 1117
            - Utrecht 1990-1995, 1118
            - Limburg 1990-1995, 1119